【裁判字號】    89,訴,343
【裁判日期】    890503
【裁判案由】    毒品危害防制條例
【裁判全文】
臺灣彰化地方法院刑事判決                          八十九年度訴字第三四三號
    公  訴  人  臺灣彰化地方法院檢察署檢察官
    被      告  甲○○
右列被告因毒品危害防制條例案件，經檢察官提起公訴（八十九年度偵緝字第一四五
、一四六號、八十九年度毒偵字第七五二號），本院判決如左：
    主      文
甲○○連續施用第一級毒品，處有期徒刑捌月，扣案海洛因肆包（淨重零點貳公克）
、殘留海洛因之撬管及香菸各壹支均沒收銷燬之；又連續施用第二級毒品，處有期徒
刑伍月，扣案殘留安非他命之玻璃管壹支沒收銷燬之，酒精燈壹個沒收。應執行有期
徒刑壹年，扣案海洛因肆包（淨重零點貳公克）、殘留海洛因之撬管及香菸各壹支及
殘留安非他命之玻璃管壹支均沒收銷燬之，酒精燈壹個沒收。
    事      實
一、甲○○於民國（下同）八十八年間因施用毒品案件，經本院以八十八年度毒聲字
    第一三九九號裁定送觀察、勒戒後，認無繼續施用毒品之傾向，經臺灣彰化地方
    法院檢察署檢察官於八十八年四月十三日以八十八年度偵字第二八八一、三八八
    五號為不起訴處分。詎仍不知悔改，又基於概括犯意，自八十八年八月五日起前
    四日中某日起至八十九年一月二十六日止，連續在彰化縣員林鎮○○路○段二八
    六號二樓等處，以注射針筒注射之方式施用海洛因多次，並在不詳地點以不詳方
    法施用安非他命多次，嗣於八十八年八月五日二十三時許，在彰化縣福興鄉○○
    路○段五六九號二樓租處為警查獲，並扣得海洛因一包（淨重０．０一公克）、
    殘留海洛因之香菸一支、殘留安非他命之玻璃管一支及酒精燈一個，又於同年九
    月三日十九時許，在彰化縣和美鎮南軒八巷二十弄五號為警查獲，又於八十九年
    一月二十七日十一時五十五分許，在彰化縣員林鎮○○路○段二八六號二樓租處
    為警查獲，並扣得海洛因三包（淨重０．一九公克）及殘留海洛因之撬管一支，
    經依本院以八十八年度毒聲字第四四五八號裁定送臺灣彰化看守所附設勒戒所觀
    察、勒戒後，認有繼續施用毒品之傾向。
二、案經彰化縣警察局彰化分局、員林分局報請及臺中縣警察局霧峰分局報請臺灣臺
    中地方法院檢察署呈請臺灣高等法院臺中分院檢察署核轉臺灣彰化地方法院檢察
    署檢察官偵查起訴。
    理      由
一、訊據被告甲○○於坦承於前揭時地為警查獲並採尿，惟矢口否認有何施用安非他
    命之犯行，辯稱：伊僅於八十九年一月二十六日在查獲地點施用一次海洛因而已
    云云。惟查，被告於查獲後經採尿送驗結果，均呈甲基安非他命及嗎啡陽性反應
    ，有法務部調查局檢驗通知書、彰化縣衛生局煙毒尿液檢驗成績書及台中縣衛生
    局檢驗尿水報告書等在卷可稽，按一般施用毒品後，於二十四小時內約有百分之
    七十自體內排出，約有百分之九十於九十六小時內自尿中排出，依此推斷，被告
    至少於遭警查獲之前四日左右確有施用安非他命及海洛因之犯行，被告雖否認第
    一次查扣之物為其所有，惟被告於該次查獲後經採尿送驗結果呈甲基安非他命及
    嗎啡陽性反應，已如前述，且上開物品係在其住處查獲，是被告空言否認犯行，
    顯不足採。被告八十八年間因施用毒品案件，經依本院以八十八年度毒聲字第一
    三九九號裁定送觀察、勒戒後，認無繼續施用毒品之傾向，經臺灣彰化地方法院
    檢察署檢察官於八十八年四月十三日以八十八年度偵字第二八八一、三八八五號
    為不起訴處分，有該不起訴處分書在卷可參，其於五年內再犯毒品危害防制條例
    第十條之罪，經依本院以八十八年度毒聲字第四四五八號裁定送臺灣彰化看守所
    附設勒戒所觀察、勒戒後，認有繼續施用毒品之傾向，有該所八十九年二月十五
    日彰所戒字第三五０號函送之證明書可憑。本件事證明確，被告犯行堪以認定。
二、核被告所為，係犯毒品危害防制條例第十條第一項、第二項之施用第一級毒品及
    第二級毒品罪，其為供施用第一、二級毒品前後持有第一、二級毒品之低度行為
    ，已為施用之高度行為所吸收，均不另論罪。又被告先後多次施用第一級毒品及
    第二級毒品之行為，均時間緊接，犯罪構成要件相同，顯均係基於概括犯意反覆
    為之，均為連續犯，應各依刑法第五十六條之規定論以一罪，並加重其刑。被告
    所犯上開二罪，犯意各別，行為互殊，應予分論併罰。爰審酌被告犯罪之動機、
    施用頻率及甫經觀察、勒戒，釋放後即故態復萌再施用毒品及犯罪態度等一切情
    狀，分別量處如主文所示之刑，並定其應執行之刑。扣案之海洛因四包、殘留海
    洛因之香菸及撬管各一支、殘留安非他命之玻璃吸管一支，因其殘留之毒品已無
    法分離，均為查獲之毒品，應予宣告沒收銷燬之；酒精燈一個為被告所有供犯罪
    所用之物，併依法宣告沒收。
據上論斷，應依刑事訴訟法第二百九十九條第一項前段，毒品危害防制條例第十條、
第十八條第一項前段、刑法第十一條前段、第五十六條、第五十一條第五款、第三十
八條第一項第二款，判決如主文。
中       華       民       國       八十九   年      五   月      三    日
                                             法      官  林  慧  英
右正本證明與原本無異。
如不服本判決，應於判決送達後十日內向本院提出上訴狀( 須附繕本 )。
告訴人或被害人對於判決如有不服具備理由請求檢察官上訴者，其上訴期間之計算係
以檢察官收受判決正本之日期為準。
                                             法院書記官  葉  春  涼
中       華       民       國       八十九   年       五   月      十   日
毒品危害防制條例第十條：
施用第一級毒品者，處六月以上五年以下有期徒刑。
施用第二級毒品者，處三年以下有期徒刑。


司法院資訊處製作；財團法人民間司法改革基金會備份。
